臺灣臺中地方法院刑事判決　　　　　　　96年度易字第4912號
公　訴　人　臺灣臺中地方法院檢察署檢察官
被　　　告　甲○○
上列被告因竊盜案件，經檢察官提起公訴（96年度偵字第20148
號），本院判決如下：
    主    文
甲○○犯竊盜罪，共四罪，各處有期徒刑月，扣案之鑰匙陸支
沒收。又犯竊盜未遂罪，共六罪，各處有期徒刑貳月，扣案之鑰
匙陸支沒收。應執行有期徒刑拾月，扣案之鑰匙陸支沒收。
    犯罪事實
一、甲○○因謀職無著，缺錢花用，竟基於竊盜之犯意，意圖為
    自己不法之所有，(一)於民國96年8月23日上午10時許，在臺
    中縣神岡鄉○○路2號前，見丙○○所有光陽廠牌、車牌號
    碼LNL—456號、124CC、引擎號碼ST25BA-216906、1994年份
    綠色重型機車一部（價值新臺幣〈下同〉10000元）停放該
    處，認為有機可趁，遂趁無人注意之際，以其所有之鑰匙六
    支，持以啟動引擎而行竊，得手後，即供己作為代步工具使
    用；(二)於96年8月24日20時30分許，在臺中縣豐原市○○街
    118號前，見癸○○所有車牌號碼KBV—231號之機車停放該
    處，認為有機可趁，遂趁無人注意之際，以前開鑰匙六支，
    持以開啟癸○○之機車置物箱，行竊癸○○所有之機車行車
    執照一份、保險證一份及其母連金花所有之重型機車駕駛執
    照一份得手；(三)於96年8月24日22時許，在臺中縣豐原市○○路69號前，見庚○○所有車牌號碼VRC—006號之機車停放
    該處，認為有機可趁，遂趁無人注意之際，以前開鑰匙六支
    ，持以開啟庚○○之機車置物箱，行竊庚○○所有國泰世華
    商業銀行存摺二本、其妹陳麗雯所有之國泰世華商業銀行存
    摺一本得手；(四)於96年8月25日上午9時50分許，騎乘前開行
    竊而得之綠色重型機車，在臺中縣豐原市○○路29巷內，見
    辛○○所有車牌號碼TIB—861號之輕型機車停放該處，認為
    有機可趁，遂趁無人注意之際，以前開鑰匙六支，持以開啟
    辛○○之機車置物箱，行竊辛○○所有之硬幣12元得手；(五)
    於96年8月25日上午9時50分許，在臺中縣豐原市○○路29巷
    內，行竊辛○○之財物後，又見乙○○所有車牌號碼JDD—3
    02號之重型機車、子○○所有車牌號碼PII—866號之重型機
    車、丁○○所有車牌號碼KDD—383號之重型機車、戊○○所
    有車牌號碼FA6—006號之機車、己○○○所有車牌號碼GB2
    —311號之重型機車、壬○○所有車牌號碼IAH—363號之機
    車等六部機車停放該處，認為有機可趁，遂趁無人注意之際
    ，以前開鑰匙六支，分別持以開啟乙○○、子○○、丁○○
    、戊○○、己○○○、壬○○等六人之機車置物箱，先後著
    手行竊，均因未發現值錢財物而竊盜未遂。嗣因臺中縣警察
    局豐原分局頂街派出所員警曹志瑋於96年於96年8月25日上
    午9時50分許執勤時，因監看路口監視器畫面，發現在臺中
    縣豐原市○○路29巷內，有一男子形跡可疑，遂通知巡邏員
    警陳文義、厲復祥前往查看，而於96年8月25日上午10時10
    分許，在臺中縣豐原市○○路29巷內，發現甲○○正開啟乙○○等人之機車置物箱欲行竊財物之情，當場將其逮捕，並
    扣得甲○○所有供行竊使用之鑰匙六支及行竊而得之前開車
    牌號碼LNL—456號重型機車一輛、癸○○機車行車執照及保
    險證各一張、連金花重型機車駕駛執照一張、庚○○國泰世
    華商業銀行存摺二本、陳麗雯國泰世華業銀行存摺一本、現
    金12元等物。（前開行竊而得之綠色重型機車、證件、存摺
    等物，業經發還丙○○、癸○○、庚○○等人領回）
二、案經臺中縣警察局豐原分局報告臺灣臺中地方法院檢察署檢
    察官偵查起訴。
    理    由
一、訊據被告甲○○對於上揭時地，先後行竊被害人丙○○、癸○○、庚○○、辛○○等人所有之機車、證件、存摺等財物
    得手，及行竊被害人乙○○、子○○、丁○○、戊○○、己○○○、壬○○等人之財物未遂等情，業經坦認屬實，核與
    被害人丙○○、庚○○、癸○○、壬○○之母陳素蘭、戊○○於警詢中之指述情節相符，並有代保管條一份、贓證物認
    領保管單三份、失車紀錄一份、查獲現場照片九張、路口監
    視器翻拍照片八張、查獲物品照片四張、車籍查詢—基本資
    料詳細畫面一份等在卷可稽，復有扣案之鑰匙六支為證，被
    告自白供述與現有事證相符，應堪置信。本件事證已臻明確
    ，被告犯行，洵堪認定。
二、核被告就犯罪事實一(一)至(四)所為四次竊盜之犯行，均係犯刑
    法第三百二十條第一項之竊盜既遂罪。被告就犯罪事實一(五)
    所為六次竊盜之犯行，係犯刑法第三百二十條第三項、第一
    項之竊盜未遂罪。按已著手於犯罪行為之實行而不遂者，為
    未遂犯；未遂犯之處罰，以有特別規定者為限，並得按既遂
    犯之刑減輕之，刑法第二十五條第一項、第二項定有明文。
    被告就犯罪事實一(五)所為六次竊盜未遂之犯行，尚未致生被
    害人乙○○、子○○、丁○○、戊○○、己○○○、壬○○
    之財產損害，爰依刑法第二十五條第二項之規定，分別予以
    減輕其刑。被告所犯前開四次竊盜既遂罪及六次竊盜未遂罪
    等十次犯行間，其犯意各別，行為互殊，侵害法益亦異，顯
    係基於各別犯意而為之，應予分論併罰。爰審酌被告因謀職
    無著，缺錢花用，竟圖以行竊他人機車及機車置物箱內之財
    物，以滿足個人生活需求，以致先後十次犯下竊盜犯行，其
    行誠屬可議，惟因被告之前開竊盜行為中，其中六次行竊機
    車置物箱未獲得任何財物，另有三次係竊得證件、存摺及現
    金12元，所得財物價值不高，僅有一次係行竊他人之機車，
    供為代步工具使用，考量被告之竊盜行為，對於被害人造成
    之財物損失及生活不便，以及被告犯罪後，業經坦承全部犯
    行，犯後態度良好，且部分財物均已查獲發還被害人取回，
    並參酌公訴人具體求處有期徒刑十月之刑度等一切情狀，分
    別量處如主文所示之刑，並合併定其應執行之刑，以示懲儆
    。
三、扣案之鑰匙六支，係屬被告所有供行竊所用之物，業據被告
    供述屬實，爰依刑法第三十八條第一項第二款之規定，併予
    諭知沒收。
據上論斷，應依刑事訴訟法第二百九十九條第一項前段，刑法第
三百二十條第一項、第三項、第二十五條第二項、第五十一條第
五款、第三十八條第一項第二款，刑法施行法第一條之一第一項
、第二項前段，判決如主文。
中　　華　　民　　國　　96　　年　　10　　月　　30　　日
                  刑事第五庭    法  官  巫淑芳
上正本證明與原本無異。
如不服本判決，應於收受送達後10日內向本院提出上訴書狀（應
敘述具體理由並附繕本）。
上訴書狀如未敘述理由，應於上訴期間屆滿後20日內補提理由書
於本院。
                                書記官  王麗麗
中　　華　　民　　國　　96　　年　　10　　月　　30　　日
附錄論罪科刑法條：
中華民國刑法第320條：
意圖為自己或第三人不法之所有，而竊取他人之動產者，為竊盜
罪，處五年以下有期徒刑、拘役或五百元以下罰金。
意圖為自己或第三人不法之利益，而竊佔他人之不動產者，依前
項之規定處斷。
前二項之未遂犯罰之。
